臺灣士林地方法院交通事件裁定
原處分機關　臺北市交通事件裁決所
異　議　人
即受處分人　甲○○
上列受處分人因違反道路交通管理處罰條例事件，對於臺北市交
通事件裁決所中華民國93年5 月12日所為之處分（原處分案號：
北市裁三字第裁22-1A0000000號），聲明異議，本院裁定如下：
    主      文
原處分撤銷。
甲○○不罰。
    理      由
一、原處分機關係以異議人即受處分人甲○○駕駛車牌號碼2E-7
    439 號自用小客車，於民國93年3 月5 日下午3 時35分許，
    在臺北市○○○路○ 段88號前設有禁止停車之黃色實線路段
    上，違規停車，經臺北市停車管理處掣單舉發，認其違反道
    路交通管理處罰條例第56條第1 項第4 款之規定，並拍照存
    證，因依上開規定及違反道路交通管理事件統一裁罰標準及
    處理細則等規定，於93年5 月12日裁處受處分人罰鍰新台幣
    （下同）900 元。
二、受處分人聲明異議理由則以：(一)該違規地點雖有禁止停車標
    線（黃線），但亦立有限時禁止停車標誌，即7 時至9 時、
    17時至19時禁止停車，其他時間則開放停車，當以該限時禁
    止停車標誌為準。本件舉發違規時間為下午3 時35分，係在
    該限時禁止停車標誌允許停車時間範圍內，故本件裁決理由
    顯為不當；(二)又查伊所經歷相似案例中，分別有臺北市政府
    警察局交通警察大隊93年8 月6 日北市警交大3 字第906590
    4601號函及臺北市政府警察局士林分局91年7 月12日北市警
    士分交字第09162888900 號函查明承認錯誤撤銷舉發有案可
    稽，何以舉發單位臺北市停車管理處、士林分局及臺北市交
    通事件裁決所就此均不詳查，敷衍了事等語。
三、經查：
  (一)按在設有禁止停車標誌、標線之處所不得停車，道路交通安
    全規則第112 條第4 款定有明文；再按黃實線標線，設於路
    側者，用以禁止停車，道路交通標誌標線號誌設置規則第14
    9 條第1 項第1 款第4 目固亦載有明文。惟除設有禁止停車
    標線外，仍得設置禁止停車標誌，用以告示特定時段不得停
    放車輛，並加設附牌，上半部說明禁停時間，下半部說明禁
    停範圍或以箭頭指示禁停路段，此觀道路交通標誌標線號誌
    線，用以禁止停車，然若有設置禁止停車標誌，則須視附牌
    所標示禁停時間而定，並非將車輛停放於黃實線標線路段，
    即屬違規。
  (二)受處分人於上述時間、地點，將車牌號碼2E-7439 號自用小
    客車停放於路側繪製有黃實線標線之處所，除經證人即掣單
    舉發臺北市停車管理處助理員王文正到庭證述屬實（參見本
    院93年7 月29日訊問筆錄）外，並有採證照片1 幀附卷可參
    。然該處同時設置有禁止停車標誌，並以附牌標示「7-9 、
    17-19 （假日除外）」等語，顯示除假日外，平日7-9 、17
    -19 時禁止停車，有照片1 幀在卷可稽。而該「時段性禁止
    停車」標誌於93年8 月6 日始拆除，有臺北市交通管制工程
    處93年12月8 日北市交工程字第09333764100 號函一份附卷
    可憑，足認受處分人停車時（即93年3 月5 日下午3 時35
    分許）該標誌仍然存在，受處分人既於上開禁止停車時間以
    外將車輛停放於該處，即無違規可言，受處分人所辯尚非無
    據。
  (三)又證人王文正雖結證稱：「（問：卷內照片上標誌是何意思
    ？）中山北路路邊有劃設停車格，號誌上所標誌的時間是表
    示在該時間內，縱使是路邊停車格也不能停車。（問：如果
    他在非禁停時間，而將車停在非停車格，是否可以？）異議
    人是屬於黃線違規停車，因為自早上7 點到晚上8 點為止，
    該路段都不能停車。（問：異議人的車有無停在停車格？）
    沒有。（問：（提示交通警察大隊90年8 月6 日函、士林分
    局91年7 月12日發文）有何意見？）本案與書函所指的狀況
    不同。因為異議人沒有停在停車格，縱使在允許停車時間，
    仍然是不能停的。」（見本院93年7 月29日訊問筆錄）云云
    。但查臺北市士林區○○○路○ 段88號前路側雖繪製有黃實
    線標線，惟緊接黃實線約在同路段90號前劃設有機車停車位
    ，往前更劃設有汽車停車格，而該汽機車停車位路側並未繪
    製黃實線標線等情，業經本院勘驗屬實（見本院93年11月12
    日勘驗筆錄），且有現場照片數幀附卷可按，顯見證人王文
    正之證詞與事實不符。再者，受處分人前曾於90年7 月26日
    下午3 時許、91年6 月3 日下午3 時6 分許，將上開車輛停
    放於相同地點，遭警製單舉發，事經查明舉發係屬錯誤，均
    經撤銷舉發違規通知單，有臺北市政府警察局交通警察大隊
    90年8 月6 日北市警交大三字第9065904601號書函、臺北市
    政府警察局士林分局91年7 月12日北市警士分交字第091628
    88900 號書函各一份在卷可考，足見受處分人所辯堪可採信
    。
  (四)綜上所陳，前揭標示牌所揭示之禁止停車時間，旨在禁止車
    輛於特定時間內停放於該黃線路段，而非全天候禁止車輛停
    放，非如證人王文正所述係為規範停車格使用時段所設置，
    證人憑自身對標誌設置目的之錯誤解讀，逕為掣單舉發受處
    分人有違規情事，顯有瑕疵，原處分未予詳查，遽予裁罰，
    尚有未洽，本件異議為有理由，原處分應予撤銷，另諭知異
    議人不罰。
據上論斷，應依道路交通案件處理辦法第20條，裁定如主文。
中　　華　　民　　國　　94　　年　　1 　　月　　26　　日
                  交通法庭法　官  李昆霖
以上正本證明與原本無異
如不服本裁定應於送達後5日內向本院提出抗告狀
                          書記官  陳佳伶
中　　華　　民　　國　　94　　年　　2 　　月　　1 　　日
